【裁判字號】    89,易,509
【裁判日期】    890522
【裁判案由】    贓物
【裁判全文】
臺灣桃園地方法院刑事判決                          八十九年度易字第五九號
    公  訴  人  臺灣桃園地方法院檢察署檢察官
    被      告  乙○○
    選任辯護人  廖建榮
    被      告  甲○○
右列被告等因贓物等案件，經檢察官提起公訴（八十八年度偵字第六五三０號），本
院判決如左：
        主  文
乙○○、甲○○均無罪。
        理  由
一、本件公訴意旨略以：被告甲○○明知被告乙○○於民國八十七年四月底，所牙保
    放置在桃園縣龜山鄉○○路○段四二二巷四三號之木料地板，係他人因犯財產上
    之罪所得之物，仍在新竹縣竹北市○○○路三三號，以每坪新台幣（下同）一千
    五百元代價，故買九百坪，總價金為一百三十萬元，得手後放置在所承租之新竹
    縣內之倉庫。因認被告乙○○涉犯刑法第三百四十九條第二項之牙保贓物罪嫌；
    被告甲○○涉犯刑法第三百四十九條第二項之故買贓物罪嫌。
二、按犯罪事實應依證據認定之，無證據不得推定其犯罪事實；又不能證明被告犯罪
    者，應諭知無罪之判決，刑事訴訟法第一百五十四條、第三百零一條第一項分別
    定有明文。又按認定被告有罪之事實，應憑證據，如未能發現相當之證據，或證
    據不足以證明，自不能以推測或擬制之方法，以為裁判之基礎；且認定事實所憑
    之證據，其為訴訟上之證明，須達於通常一般人均不致有懷疑，而得確信其為事
    實之程度者，始得據為有罪之認定，倘其證明尚未達到此一程度，而有合理之懷
    疑存在時，尚難為有罪之認定基礎；苟積極證據不足以為不利於被告事實之認定
    ，即應為有利被告之認定，更不必有何有利之證據，最高法院三十年上字第八一
    六號、四十年台上字第八六號、七十六年台上字第四九八六號判例分別揭有上旨
    ，足資參酌。公訴人認被告二人分別涉犯前開罪嫌，無非係以：被害人丁○○之
    指訴，且以低於市價甚鉅價格購入木料地板，豈有不知贓物之理，資為論據。訊
    據被告乙○○、甲○○二人固坦承購入被害人即展英股份有限公司（下稱展英公
    司）丁○○遭詐騙之木板，惟均堅詞否認有何贓物之認知，被告乙○○辯稱：伊
    係與出示德威國際有限公司（下稱德威公司）「楊昭雄」名片之丙○○及「陳建
    勳」名片之高黃德接洽，並在名片所載之桃園市○○路五三九號六樓訂約，購入
    一千二百坪木板，並索取德威公司之統一發票，伊再轉賣給被告甲○○，並直接
    由龜山鄉倉庫出貨至新竹甲○○倉庫，但實際上僅載運八百坪木板而已，而伊卻
    付了一百四十萬元貨款，伊並不知道木板係丙○○等人向丁○○詐得之贓物等語
    ；被告甲○○辯稱：乙○○出示與德威公司簽訂之契約書，並有德威公司之統一
    發票，伊才相信貨沒有問題，但運來的貨部分有瑕疵，或係次級品，伊並無低價
    購買情形，況事後亦與丁○○達成和解，伊絕無故買贓物犯意等語。
三、經查：
（一）展英公司遭化名「楊昭雄」之丙○○及「陳建勳」之高黃德，共同偽以德威公
      司名義詐騙，將價值二百四十八萬九千七百五十元，共一千二百七十坪之木板
      ，載運至位於桃園縣龜山鄉○○路○段四二二巷四四號洪天鍵倉庫一節，業據
      被害人即展英公司實際負責人丁○○於警訊及本院訊問時陳述在卷（見台灣台
      北地方法院檢察署八十七年度偵字第一四六三五號卷第四頁反面、本院八十九
      年三月二十日訊問筆錄），業經台灣台北地方法院檢察署檢察官以八十七年度
      偵字第一四六三五號將丙○○提起公訴，此有展英公司送貨單及起訴書各一份
      附卷可稽（見同上偵卷第六十九頁反面、第九十二頁）。基此，丙○○、高黃
      德二人偽以德威公司楊昭雄、陳建勳名義向展英公司詐騙該批木板之手法，顯
      與丙○○、高黃德二人偽以德威公司名義出賣該批木板予被告乙○○手法如出
      一輒，甚且偽開德威公司統一發票作為銷貨憑證（見同上偵卷第八十五頁），
      資為銷贓之用。是被告乙○○辯稱係向德威公司購買該批木板，不知係展英公
      司之木板等語，堪予採信。
（二）又被告乙○○與丙○○、高黃德等人接洽簽約，以一百八十萬餘元購買一千二
      百坪木板，被告乙○○再轉賣給被告甲○○，被告乙○○付給丙○○等人約一
      百四十餘萬元後，丙○○等人僅運約七、八百坪木板至被告甲○○倉庫等情，
      業據被告乙○○、甲○○二人供述在卷，核與證人丙○○於本院審理時證述情
      節相符，並有契約書二份附卷可參。而被害人展英公司負責人丁○○於本院訊
      問時陳稱：載運至被告甲○○新竹倉庫之七、八百坪之木板，大多屬次級品，
      每坪價格約一千五百元，其他材質較好的木板被丙○○等人轉賣至楊梅等語（
      見本院八十九年四月十日訊問筆錄），倘謂被告乙○○從事牙保本件木板贓物
      ，豈有未向買賣任何一方收取酬庸，反自行倒貼達一百四十餘萬元之愚行？又
      倘謂被告乙○○故買贓物，更無坐視丙○○、高黃德二人將其中材質較好之四
      、五百坪木板另行轉賣至楊梅之理？亦無須踐行事前簽約、索取統一發票之舉
      ，是被告乙○○辯稱伊係遭丙○○、高黃德二人欺瞞而購入該批木板等語，顯
      非虛詞。
（三）被告甲○○以每坪一千五百元購入該批木板，既與展英公司負責人丁○○所稱
      價格相仿，復有立久玖地板量販店價格表一紙在卷可參（見同上偵卷第八十六
      頁），是被告甲○○以前開價格購入木板，並無低價購買堪疑之處，況該批木
      板係被告乙○○轉賣予被告甲○○，並出示前開德威公司統一發票為證，而被
      告乙○○既遭丙○○、高黃德二人欺瞞在先，被告甲○○又豈能識破該批木板
      係屬來源不明之貨物，而苛求其有贓物之認知？是被告甲○○辯稱伊不知係贓
      物等語，顯非無據，亦堪採信。
四、綜上各節，公訴人所指證據尚不足以證明被告二人有公訴人所指之犯罪事實；此
    外，復查無其他具體事證足資證明被告二人涉有起訴意旨所指之贓物等罪嫌，應
    認無法證明被告二人犯罪，揆諸首揭法文意旨，爰均為無罪之諭知。
五、至於，台灣桃園地方法院檢察署以八十九年度偵字第九四六號（含八十八年度偵
    字一四六三五號、八十八年度核退字第一九三八號卷），認被告乙○○涉犯贓物
    罪嫌，移送本院併案審理，惟本件被告乙○○所涉之前開贓物罪，既經本院判決
    無罪，該案自無裁判上一罪關係可言，應退回承辦檢察官另行偵辦。
據上論斷，應依刑事訴訟法第三百零一條第一項，判決如主文。
本案經檢察官呂理銘到庭執行職務。
中      華      民      國    八十九    年      五      月    二十二    日
                              臺灣桃園地方法院刑事第二庭
                                  法    官    傅  中  樂
右正本證明與原本無異。
如不服本判決，應於判決送達後十日內，向本院提出上訴狀。
                                  書 記 官    梁  麗  雲
中      華      民      國    八十九    年      五      月    二十六    日


司法院資訊處製作；財團法人民間司法改革基金會備份。
